# 2006 年执行新会计准则长期股权投资借方查

提问人：llp8706 时间：2019-01-19 00:07:31
请教各位老师，能否科普一下 2006 年执行新会计准则长期股权投资借方差的会计处理，谢谢

回答人：chenyiwei
1 、对子公司的长投：按《企业会计准则解释第 1 号》第七条：企业在首次执行日以前已经持有的对子公司长期股权投资，应在首次执行日进行追溯调整，视同该子公司自最初即采用成本法核算。执行新会计准则后，应当按照子公司宣告分派现金股利或利润中应分得的部分，确认投资收益。
2 、对联营企业、合营企业的长投：同样根据该条规定，投资企业对于首次执行日之前已经持有的对联营企业及合营企业的长期股权投资，如存在与该投资相关的股权投资借方差额，还应扣除按原剩余期限直线摊销的股权投资借方差额，确认投资损益。

提问人：llp8706 时间：2019-01-19 14:48:52
谢谢陈老师，投资企业对于首次执行日之前已经持有的对子公司的长期股权投资，如存在与该投资相关的股权投资借方差额，该如何处理？

回答人：chenyiwei
既然 “视同该子公司自最初即采用成本法核算”，那就应当冲回此前按《企业会计制度》核算期间的摊销和权益法核算结果，恢复到原投资成本。